臺灣桃園地方法院小額民事判決
110年度壢保險小字第505號
原      告  第一產物保險股份有限公司

法定代理人  李正漢  
訴訟代理人  簡權益  
            林俊雄  
被      告  詹正香  
訴訟代理人  林美華  
上列當事人間請求損害賠償事件，於中華民國111年2月15日言詞
辯論終結，本院判決如下：
　　主    文
原告之訴駁回。
訴訟費用由原告負擔。
    事實及理由要領
一、原告主張：被告於民國109年1月2日15時許，在桃園市○○區○
    ○路000號前，牽扶車牌號碼000-000號普通輕型機車，不慎
    撞擊原告所承保、訴外人徐竹君所有之車牌號碼000-0000號
    自用小客車（下稱系爭車輛），致系爭車輛受損，經送修後
    ，共計支出修理費用新臺幣（下同）3萬8,351元（工資6,65
    7元、烤漆1萬7,914元、零件1萬3,780元）。嗣原告依約賠
    付，經計算零件折舊後，系爭車輛之修復費用應為3萬0,860
    元【計算式：（按系爭車輛使用期間1年9月，零件折舊後為
    6,289元＋工資6,657元＋烤漆1萬7,914元＝3萬0,860元）】。
    爰依保險代位及侵權行為之法律關係，請求被告賠償上開損
    害。並聲明：被告應給付原告3萬0,860元，及自起訴狀繕本
    送達之翌日起至清償日止，按年息5％計算之利息。
二、被告則以：否認系爭車輛之損害與伊有關，本件僅因系爭車
    輛停放於伊住家騎樓，警方遂前往伊住家，詢問當時在家的
    伊事發經過，惟警方也未通知伊做筆錄等語資為抗辯，並聲
    明：原告之訴駁回。
三、按當事人主張有利於己之事實者，就其事實有舉證之責任，
    但法律別有規定，或依其情形顯失公平者，不在此限，民事
    訴訟法第277條定有明文，是民事訴訟如係由原告主張權利
    者，應先由原告負舉證之責，若原告先不能舉證，以證實自
    己主張之事實為真實，則被告就其抗辯事實即令不能舉證，
    或其所舉證據尚有疵累，亦應駁回原告之請求（最高法院17
    年上字第917號判例參照）；又依民法第184條第1項規定，
    侵權行為之成立，須行為人因故意過失不法侵害他人權利，
    或故意以背於善良風俗之方法加損害於他人，亦即行為人須
    具備歸責性、違法性，並不法行為與損害間有因果關係，始
    能成立，且主張侵權行為損害賠償請求權之人，對於侵權行
    為之成立要件應負舉證責任（最高法院100年度台上字第328
    號判決參照）。經查，本件經依職權向桃園市政府警察局交
    通警察大隊調閱本件交通事故案卷，就系爭車輛發生損害時
    之停放位置及事發經過以為釐清；惟依警方所提供之道路交
    通事故相片顯示拍攝畫面漆黑，無以辨識事發經過，復查無
    現場監視器畫面以資調查系爭車輛之損害係由被告行為所導
    致，佐以道路交通事故初步分析研判表就兩造肇事原因亦記
    載「跡證不足，經分析後無法釐清肇事因素」，有桃園市政
    府警察局楊梅分局110年8月17日桃警交大安字第1100015584
    號函附交通事故調查卷宗在卷可參。則本件事故究係如何發
    生？被告係以何種行為致系爭車輛受損害？均乏原告舉證以
    實其說，難認系爭車輛有因被告之不法行為而受有損害。從
    而，原告既未就被告侵權行為之成立要件為實質舉證，則原
    告請求系爭車輛之維修費用，顯屬無據，不應准許。
四、綜上所述，原告依保險代位及侵權行為之法律關係，請求被
    告給付3萬0,860元，及自起訴狀繕本送達之翌日起至清償日
    止，按年息5％計算之利息，為無理由，應予駁回。
五、訴訟費用負擔之依據：民事訴訟法第78條。
中　　華　　民　　國　　111 　年　　3 　　月　　10　　日
                  中壢簡易庭  法  官  劉哲嘉
以上正本證明與原本無異。
如不服本判決，須以違背法令為理由，於判決送達後20日內向本
庭（桃園市○○區○○路0段000號）提出上訴狀。（須按他造當事人
之人數附繕本）。
中　　華　　民　　國　　111 　年　　3 　　月　　10　　日
 　　　　　　　　　　　　　　 書記官  鄭履任
一、民事訴訟法第436條之18第1項：
    （小額訴訟程序）判決書得僅記載主文，就當事人有爭執事
    項，於必要時得加記理由要領。
二、民事訴訟法第436條之24第2項：
　　對於小額程序之第一審裁判上訴或抗告，非以其違背法令為
    理由，不得為之。
三、民事訴訟法第436條之25：
　　上訴狀內應記載上訴理由，表明下列各款事項：
　　（一）原判決所違背之法令及其具體內容。
　　（二）依訴訟資料可認為原判決有違背法令之具體事實。
四、民事訴訟法第471條第1項：（依同法第436條之32第2項規定
    於小額事件之上訴程序準用之）上訴狀內未表明上訴理由者
    ，上訴人應於提起上訴後20日內，提出理由書於原第二審法
    院；未提出者，毌庸命其補正，由原第二審法院以裁定駁回
    之。